en: Morbihan
xx: Morbihan

en: Centre-Val de Loire
xx: Centre-Val de Loire

en: Tours
xx: Tours

en: Berry
xx: Berry

en: Cher
xx: Cher

en: Eure-et-Loir
xx: Eure-et-Loir

en: Indre
xx: Indre

en: Indre-et-Loire
xx: Indre-et-Loire

en: Loir-et-Cher
xx: Loir-et-Cher

en: Loiret
xx: Loiret

en: Corsica
xx: Corsica
bg: Корсика
fr: Corse
hu: Korzika

en: Corse-du-Sud
xx: Corse-du-Sud

en: Haute-Corse
xx: Haute-Corse

en: Grand Est
xx: Grand Est

en: Ardennes
xx: Ardennes

en: Aube
xx: Aube

en: Marne
xx: Marne

en: Haute-Marne
xx: Haute-Marne

en: Meurthe-et-Moselle
xx: Meurthe-et-Moselle

en: Meuse
xx: Meuse